【裁判字號】    89,交上易,68
【裁判日期】    890331
【裁判案由】    過失傷害
【裁判全文】
臺灣高等法院刑事判決                            八十九年度交上易字第六八號
    上  訴  人
    即  被  告  甲○○
右上訴人因過失傷害案件，不服臺灣板橋地方法院八十八年度交易字第三九○號，中
華民國八十八年十二月九日第一審判決（起訴案號：臺灣板橋地方法院檢察署八十八
年度偵字第一○六一二號），提起上訴，本院判決如左：
    主      文
原判決撤銷。
甲○○從事業務之人，因業務上之過失傷害人，處有期徒刑伍月，如易科罰金以參佰
元折算壹日。
    事      實
一、甲○○係臺北市聯府塑膠股份有限公司（下簡稱聯府公司，起訴書誤繕為台北縣
    新莊市「連府貨運公司」）貨車司機，為從事駕駛業務之人，於民國八十八年一
    月二十九日上午八時十分許，駕駛車號Ｓ三－七九號白色箱型全聯結連車，沿台
    北縣新莊市○○路，由臺北縣泰山鄉往南向苗栗行駛，行經中山路三段與雙鳳路
    一三四巷交岔路口時，適有乙○○騎乘車號ＦＵＡ－二七七號機車，於同向前方
    行駛時，為不詳車號之小客貨車擦撞，致人車倒地，然甲○○駕駛上開車輛行駛
    時，本應注意車前狀況，隨時採取必要之安全措施，而依當時情形，又無不能注
    意之情事，竟於通過上開交岔路口時，疏未注意車前乙○○已遭他車擦撞致人車
    倒地之狀況，仍直駛擦撞乙○○腰部，致乙○○受有骨盆骨折之傷害。
二、案經乙○○訴由台北縣警察局新莊分局報請臺灣板橋地方法院檢察署檢察官偵查
    起訴。
    理      由
一、訊據上訴人即被告甲○○固不否認於右揭時地駕駛上開車輛經過之事實，惟否認
    有撞及告訴人乙○○，辯稱：其於上開時地駕車經過，並未發生肇事撞到人云云
    。惟查右揭犯罪事實，業據告訴人乙○○指述歷歷，指稱：伊遭車輛輾過壓傷後
    ，目擊車身標示有「聯府」二字之白色箱型拖車離去等語，核諸與被告駕駛之車
    後標有「聯府」二字之車號Ｓ三－七九號白色箱型全聯結連車相符，有該車照片
    在卷可參。並有肇事現場目擊證人姓名年籍不詳之「李先生」於肇事當日上午八
    時三十分許，向台北縣警察局勤務指揮中心電話報案，指證稱：告訴人係於遭不
    詳車號自小客貨車擦撞跌倒，復遭由後方而來之車號Ｓ三－七九號大貨車從其下
    半身輾過後逃逸等情，此亦有該勤務指揮中心受理各類案件記錄單一紙附卷可稽
    。雖然告訴人乙○○指稱：伊遭被告車輛輾過壓傷。台北縣警察局勤務指揮中心
    受理各類案件紀錄單亦記載：告訴人：：：遭由後方而來車號Ｓ三－七九號大貨
    車從其下半身輾過後逃逸云云，然查被告所駕係箱型全聯結連車，如確有輾過乙
    ○○下半身，盧女所受傷害必然遠大於骨盆骨折，依被害人傷勢，本件車禍應係
    擦撞所致。此外，復有警製道路交通事故調查報告表、診斷證明書各一紙在卷可
    資佐證，是被告上開所辯顯係事後卸責之詞，不足採信。按汽車行駛時，駕駛人
    應注意車前狀況，並隨時採取必要之安全措施，道路交通安全規則第九十四條第
    三項定有明文，被告於右揭時地駕駛車輛，應注意能注意而不注意上開規定，以
    致肇事，被告之行為自有過失，且被告過失駕駛行為，核與告訴人之傷害間，具
    有相當因果關係，是本件事證已甚明確，被告犯行堪以認定。
二、被告係從事駕駛業務之人，其因業務上之過失致告訴人受有傷害，所為係犯刑法
    第二百八十四條第二項前段之業務過失傷害罪。原審對被告論罪科刑，固非無據
    ，然原判決事實欄認定被告車輛係正駛輾過乙○○腰部，尚有未洽，被告上訴否
    認犯罪，雖無理由，然原判決既有可議，尚難維持，應予撤銷改判。爰審酌被告
    過失之程度、犯罪所生之危害、犯罪後態度、尚未與告訴人就民事賠償達成和解
    等一切情狀，量處如主文第二項所示之刑，並諭知易科罰金之折算標準，以資懲
    儆。
據上論斷，應依刑事訴訟法第三百六十九條第一項前段、第三百六十四條、第二百九
十九條第一項前段，刑法第二百八十四條第二項前段、第四十一條，罰金罰鍰提高標
準條例第一條前段、第二條，判決如主文。
本案經檢察官劉斐玲到庭執行職務。
中     華     民     國    八十九   年      三        月      三十一    日
                             臺灣高等法院刑事第八庭
                                 審判長法  官  蔡  秀  雄
                                       法  官  陳  炳  彰
                                       法  官  沈  宜  生
右正本證明與原本無異。
不得上訴。
                                       書記官  明  祖  星
中     華     民     國    八十九   年      四        月        六      日
附錄：本案論罪科刑法條全文
刑法第二百八十四條第二項前段
因過失傷害人者，處六月以下有期徒刑、拘役或五百元以下罰金。致重傷者，處一年
以下有期徒刑、拘役或五百元下罰金。
從事業務之人，因業務上之過失傷害人者，處一年以下有期徒刑、拘役或一千元以下
罰金。致重傷者，處三年以下有期徒刑、拘役或二千元以下罰金。


司法院資訊處製作；財團法人民間司法改革基金會備份。
